【裁判字號】    90,易,191
【裁判日期】    900320
【裁判案由】    傷害
【裁判全文】
臺灣嘉義地方法院刑事判決                            九十年度易字第一九一號
    公  訴  人  臺灣嘉義地方法院檢察署檢察官
    被      告  戊○○
右列被告因傷害案件，經檢察官提起公訴（九十年度偵字第四○四號），本院判決如
左︰
    主  文
戊○○傷害人之身體，處拘役貳拾日，如易科罰金，以佰元折算壹日。
    事  實
一、戊○○與丙○○係表叔姪關係（戊○○之母與丙○○之祖母蔡罔市係姐妹，二人
    為旁系血親五親等親屬關係）。緣丙○○與其姐乙○○於民國八十九年十二月十
    八日晚間在嘉義市○區○○○街十三號住處與其母親丁○○發生爭執，丁○○電
    請蔡罔市到場排解，蔡罔市遂邀戊○○、甲○○一同到場。嗣於同日晚上九時五
    十分許，丙○○、乙○○二人與蔡罔市另起口角爭執，戊○○見狀竟基於普通傷
    害之犯意，以手掌毆打丙○○面部，致其左臉部受有五乘三公分之瘀傷腫脹等傷
    害。
二、案經丙○○訴由嘉義市警察局第一分局報告臺灣嘉義地方法院檢察署檢察官偵查
    起訴。
    理  由
一、訊據被告戊○○對於右揭事實供認不諱（本院卷第十七頁審理筆錄），核與告訴
    人丙○○指訴情節相符，並經在場目擊證人即告訴人之祖母蔡罔市、告訴人之姐
    乙○○、被告之表兄弟甲○○分別於警訊、偵查或審理時證述無訛（警卷第五頁
    、偵查卷第六頁至第七頁訊問筆錄，本院卷第十九頁至第二十頁審判筆錄）。而
    告訴人受有如事實欄所記載之傷害，則有行政院嘉義醫院八十九年十二月二十二
    日嘉醫診字第四六三六號傷害診斷書一紙在卷（警卷第十一頁）可稽。因之，被
    告自白核與事實相符，事證明確，其犯行堪以認定。
二、核被告所為，係犯刑法第二百七十七條第一項之罪。爰審酌告訴人所受傷害之程
    度，被告係因告訴人與其祖母蔡罔市滋生糾紛進而實施傷害之動機，犯罪之目的
    、方法，尚未與告訴人達成民事和解，事後坦承犯行，態度良好等一切情狀，量
    處如主文所示之刑，並諭知易科罰金之折算標準。
三、公訴意旨另以：被告於右揭時地，除毆打告訴人乙○○外，又徒手毆打被害人乙○○面部，致其右臉部受有八點五乘五公分之瘀傷腫脹等傷害，亦涉刑法第二百
    七十七條第一項之傷害罪嫌。按犯罪事實應依證據認定之，無證據不得推定其犯
    罪事實，刑事訴訟法第一百五十四條定有明文。告訴人之告訴，係以使被告受刑
    事訴追為目的，是其陳述是否與事實相符，仍應調查其他證據以資審認，最高法
    院五十二年度台上字第一三○○號著有判例。公訴人認被告涉有此部分犯嫌無非
    以被害人乙○○之指訴，證人即本件告訴人丙○○之證言，以及行政院衛生署嘉
    義醫院八十九年十二月二十二日嘉醫診字第四六三五號傷害診斷書一份為其論據
    ，訊據被告則堅詞否認有何毆打被害人乙○○等情。經查：被害人乙○○於警訊
    、偵查及審理時固對被告毆打情節指訴歷歷，惟其於警訊及偵查中稱證人其母丁○○案發時在場目擊被告傷害等情，然證人即其母丁○○到庭卻堅詞否認在場之
    事實（本院卷第十八頁審判筆錄），所言即不無矛盾；再被害人於審理時另謂被
    告係因非禮不成憤而下手毆打，惟此等關係傷害動機之重大事實，竟未見被害人
    於警訊及偵查中有何敘明，要非無疑；被害人於審理時雖堅稱：「（問：被告如
    何非禮妳？）他就是用手撫摸我的胸部，並沒有要脫我的衣服。」（本院卷第二
    十二頁審判筆錄），惟本院就此隔離訊問證人即被害人之妹、本件告訴人丙○○
    ，其謂：「被告．．，他想要用手打開我姐姐的胸扣，用手伸進去非禮他，因為
    我姐姐不要，所以他才毆打他。」（本院卷第二十一頁審判筆錄），其姐妹二人
    對於被告是否解開被害人胸扣之非禮情節已交待不一；又被害人與前開證人丙○○於審理時俱云被告實施非禮之際，證人即其祖母蔡罔市、甲○○均在場目睹，
    對被告此等行為並無任何表示（本院卷第二十頁至第二十一頁審判筆錄），惟訊
    據證人蔡罔市、甲○○則堅決否認被告有何毆打被害人或非禮情節（本院卷第二
    十二頁審判筆錄），而證人蔡罔市身為被害人與告訴人之親祖母，對於孫女遭受
    親人亂倫侵犯之情，豈有可能絲毫不予聞問責難之理，此未免有違人倫義理，故
    被害人所稱非禮不成以及毆打成傷云云，均與事理有違，難認真實；此外，自被
    害人所提卷附之傷害診斷書所記載（警卷第十頁），其中檢驗日期為八十九年十
    二月二十二日，距所訴案發日期之同年月十八日越四日之久，亦與常人受有傷害
    大抵立即就醫診治之常情未合。是被害人之指訴情節既具有上揭瑕疵，而證人丙○○又係本件告訴人，不唯與被告之間已生嫌隙，況係被害人之胞妹，利害與共
    ，未能確保其言詞毫無偏頗之虞，此外，復查無其他積極證據得認被告確有公訴
    人所指此部分犯行，揆之前開說明，自難單憑被害人片面之瑕疵指訴，遽為不利
    被告之認定，因認不能證明被告犯罪，惟因公訴人認此部分與前揭論罪科刑部分
    具有連續犯之裁判上一罪之關係，爰不另為無罪之諭知，附此敘明。
據上論斷，應依刑事訴訟法第二百九十九條第一項前段，刑法第二百七十七條第一項
、第四十一條第一項前段，罰金罰鍰提高標準條例第一條前段、第二條，判決如主文
。
本案經檢察官陳美君到庭執行職務。
中      華      民      國    九十      年      三      月     二十     日
                              臺灣嘉義地方法院刑事第二庭
                                  法  官  張  道  周
右正本證明與原本無異。
如不服本判決，應於判決送達後十日內向本院提出上訴狀( 應附繕本 )。
中      華      民      國    九十      年      三      月     二十一   日
                                  書記官  王  佩  湘
附錄本判決論罪法條全文
刑法第二百七十七條第一項
傷害人之身體或健康者，處三年以下有期徒刑、拘役或一千元以下罰金。


司法院資訊處製作；財團法人民間司法改革基金會備份。
